---
title: "Practica_final"
author: "Irene_MF"
date: "19/1/2022"
output: html_document
---

```{r setup, include=FALSE}
knitr::opts_chunk$set(echo = TRUE)
```

```{r}
install.packages("palmerpenguins")
```
```{r}
install.packages("tidyverse")
```
```{r}
install.packages("patchwork")
```



```{r}
library(palmerpenguins)
data(package = 'palmerpenguins')
library(tidyverse)
library(ggplot2)
library(patchwork)
```


#Exploración de las características de la base de datos. 


```{r}
str(penguins)
head(penguins)
colnames(penguins)
```

#1. Descripción de las características de los individuos incluidos. 

##Individuos totales son 344 
```{r}
dim(penguins)
```


##Tabla de individuos según sexo y especie

```{r}
table(penguins$species, penguins$sex, exclude = NULL)
```

#Descripción de la longitud del pico 

```{r}
penguins_bill_length <- penguins %>% 
  select(-c(species,island,bill_depth_mm,flipper_length_mm,body_mass_g,sex,year)) %>% 
  glimpse()
summary(penguins_bill_length)
sd(penguins$bill_length_mm, na.rm = TRUE)
```
##Media = 43.92
##Desviación estándar = 5.46
##Valor mínimo = 32.10 y valor máximo = 59.60 

#Descripción de la profundidad del pico 

```{r}
penguins_bill_depth <- penguins %>% 
  select(-c(species,island,bill_length_mm,flipper_length_mm,body_mass_g,sex,year)) %>% 
  glimpse()
summary(penguins_bill_depth)
sd(penguins$bill_depth_mm, na.rm = TRUE)
```

##Media = 17.15
##Desviación estándar = 1.97
##Valor mínimo = 13.10 y valor máximo = 21.50 

#Descripción de la longitud de la aleta

```{r}
penguins_flipper_length <- penguins %>% 
  select(-c(species,island,bill_length_mm,bill_depth_mm,body_mass_g,sex,year)) %>% 
  glimpse()
summary(penguins_flipper_length)
sd(penguins$flipper_length_mm, na.rm = TRUE)
```
##Media = 200.9
##Desviación estándar = 14.06
##Valor mínimo = 172.0 y valor máximo = 231.0  

#Descripción del tamaño

```{r}
penguins_body_mass_g <- penguins %>% 
  select(-c(species,island,bill_length_mm,flipper_length_mm,bill_depth_mm,sex,year)) %>% 
  glimpse()
summary(penguins_body_mass_g)
sd(penguins$body_mass_g, na.rm = TRUE)
```

##Media = 4202
##Desviación estándar = 801.9545
##Valor mínimo = 2700 y valor máximo = 6300 

#2. Representación de individuos muestreados de cada especie en cada isla 

```{r}
d <- ggplot(data = penguins, aes(penguins$island, color = penguins$species, fill = penguins$species)) + 
  geom_bar() +
  scale_color_manual(values = c("darkorange1", "darkorchid", "slateblue1" )) + 
  scale_fill_manual(values = c("darkorange1", "darkorchid", "slateblue1"  ))
d
```

##La especie Adelie es la única que se muestrea en las tres islas
##En la isla de Dream se han muestreado 125 pingüinos.

#3. Gráfico multipanel de cajas y bigotes del tamaño de los pingüinos según sexo para cada especie. 

```{r}
especies <- penguins %>% 
  group_by(species)
especies
plot_especies <- ggplot(data = especies) + 
  geom_boxplot(aes(penguins$body_mass_g, penguins$sex))
plot_especies

plot_especies +
  facet_grid(rows = vars(penguins$species), scales = "free")

```

```{r}
chinstrap <- penguins[penguins$"species"%in%"Chinstrap",]
dim(chinstrap)

plot_chinstrap <- ggplot(data = chinstrap) + 
  geom_boxplot(aes(chinstrap$body_mass_g, chinstrap$sex))
plot_chinstrap

gentoo <- penguins[penguins$"species"%in%"Gentoo",]
dim(gentoo)

plot_gentoo <- ggplot(data = gentoo) + 
  geom_boxplot(aes(body_mass_g, sex))
plot_gentoo

adelie <- penguins[penguins$"species"%in%"Adelie",]
dim(adelie)

plot_adelie <- ggplot(data = adelie) + 
  geom_boxplot(aes(body_mass_g, sex))
plot_adelie

```

```{r}
library(patchwork)
plot_adelie + plot_chinstrap + plot_gentoo
plot_adelie / plot_chinstrap / plot_gentoo

```




##La especie que tiene mayor tamaño es gentoo
##La especie chinstrap es la que tiene las hembras y los machos con un tamaño más similar. 


